臺灣臺北地方法院刑事判決　　　　　　　100年度訴字第881號
公　訴　人　臺灣臺北地方法院檢察署檢察官
被　　　告　陳浩銘
上列被告因違反毒品危害防制條例案件，經檢察官提起公訴（10
0 年度毒偵字第1982號），於準備程序進行中，被告就被訴事實
為有罪之陳述，經告知簡式審判程序之旨，並聽取檢察官及被告
之意見後，由本院合議庭裁定進行簡式審判程序，判決如下：
    主  文
陳浩銘施用第一級毒品，處有期徒刑捌月。
    事  實
一、陳浩銘於民國98、99年間，因施用毒品案件，經依本院98年
    度毒聲字第582 號裁定令入勒戒處所觀察、勒戒後，認無繼
    續施用毒品之傾向，於99年7 月16日出所（另案執行拘役）
    ，並由臺灣臺北地方法院檢察署（下稱臺北地檢署）檢察官
    於99年7月26日以99年度毒偵緝字第174、175 號、99年度毒
    偵字第2311號為不起訴之處分；又於99年間，因施用第一、
    二級毒品案件，經本院以99年度訴字第1670號分別判處有期
    徒刑6月、3月確定（不構成累犯）；再於99年間，因施用第
    一、二級毒品案件，經臺北地檢署檢察官於99年11月4 日提
    起公訴（嗣經本院於100年3月31日以99年度訴字第2046號分
    別判處有期徒刑7月、4月，並於100年6月2 日確定，亦不構
    成累犯）。詎陳浩銘猶未能戒除施用毒品惡習，於前揭觀察
    、勒戒執行完畢後之5年內，復於100年3月18日上午8時許，
    在其位於臺北市○○區○○路4段44巷60號2樓之住處，將第
    一級毒品海洛因及第二級毒品甲基安非他命混合置入玻璃球
    內點火燒烤吸其所生煙霧之方式，施用第一級毒品海洛因及
    第二級毒品甲基安非他命，嗣因案通緝，為警於100年3月18
    日上午9 時許，在新北市○○區○○路、景新路口查獲，經
    採集其尿液送以氣相層析質譜儀法鑑定結果，呈可待因、嗎
    啡、安非他及甲基安非他命陽性反應，而悉上情。
二、案經新北市政府警察局中和第一分局報告臺灣板橋地方法院
    檢察署檢察官呈請臺灣高等法法院檢察署檢察長令轉臺北地
    檢署檢察官偵查起訴。
    理  由
一、被告陳浩銘所犯為死刑、無期徒刑、最輕本刑為3 年以上有
    期徒刑以外之罪，亦非高等法院管轄第一審之案件，於準備
    程序進行中，被告就被訴事實為有罪之陳述，經本院合議庭
    裁定進行簡式審判程序。又簡式審判程序之證據調查，依刑
    事訴訟法第273條之2規定，不受同法第159條第1 項、第161
    條之2、第161條之3、第163條之1及第164條至第170 條規定
    之限制，再被告對於卷內之各項證據亦不爭執證據能力，故
    卷內所列之各項證據，自得作為證據，先予敘明。
二、上揭事實，業據被告於檢察官訊問及本院審理時坦承無訛，
    且被告為警查獲後，經採集其尿液送以氣相層析質譜法鑑定
    結果，呈可待因、嗎啡、安非他命及甲基安非他命陽性反應
    等情，有台灣檢驗科技股份有限公司100年4月14日濫用藥物
    檢驗報告（報告編號：尿液檢體編號：E0000000號）及新北
    市政府警察局中和第一分局毒品案犯罪嫌疑人姓名及代碼對
    照表各1 紙在卷可按，足認被告之自白確與事實相符，其於
    前揭時、地施用第一、二級毒品之犯行，洵堪認定。
三、查海洛因、甲基安非他命分別為毒品危害防制條例第2條第2
    項第1款、第2款所列之第一、二級毒品。被告曾於98、99年
    間因施用毒品案件，經依本院98年度毒聲字第582 號裁定令
    入勒戒處所觀察、勒戒後，認無繼續施用毒品之傾向而出所
    ，並由臺北地檢署檢察官於99年7 月26日以99年度毒偵緝字
    第174、175號、99年度毒偵字第2311號為不起訴之處分，此
    有臺灣高等法院被告前案紀錄表1 紙附卷可稽，其受觀察、
    勒戒之執行完畢後，5 年內再犯本件施用第一、二級毒品海
    洛因、甲基安非他命犯行，應依法論科。
四、核被告所為，係犯毒品危害防治條例第10條第1 項施用第一
    級毒品及同條第2 項施用第二級毒品等罪。其施用第一級毒
    品海洛因、第二級毒品甲基安非他命前、後持有各該毒品之
    行為，應為其施用之行為所吸收，不另論罪。又被告將第一
    級毒品海洛因及第二級毒品甲基安非他命混合置入玻璃球內
    點火燒烤吸其所生煙霧之方式，而同時施用第一級毒品海洛
    因及第二級毒品甲基安非他命，係以一行為而觸犯上開2 罪
    名，為想像競合犯，應依刑法第55條之規定，從一重之施用
    第一級毒品罪處斷。爰審酌被告曾經觀察、勒戒後，仍不知
    戒惕，無視於毒品對於自身健康之戕害及國家對於杜絕毒品
    犯罪之禁令，再為本件施用毒品犯行，惡性非輕，然其業已
    坦承犯行，所為施用毒品犯行僅戕害其自身，對於社會治安
    未生重大危害，再參酌其智識程度、生活狀況等等一切情狀
    ，量處如主文所示之刑，以示懲儆。
據上論斷，應依刑事訴訟法第273條之1第1項、第299條第1 項前
段，毒品危害防制條例第10條第1項、第2項，刑法第55條，判決
如主文。
本案經檢察官江林達到庭執行職務
中    華    民    國   100    年    9     月    9     日
                  刑事第十四庭  法  官  彭慶文
上正本證明與原本無異。
如不服本判決應於收受送達後10日內向本院提出上訴書狀，並應
敘述具體理由；其未敘述上訴理由者，應於上訴期間屆滿後20日
內向本院補提理由書（均須按他造當事人之人數附繕本）「切勿
逕送上級法院」。
                                書記官  許婉如
中    華    民    國   100    年    9     月    9     日
附錄法條：毒品危害防制條例第10條
毒品危害防制條例第10條
施用第一級毒品者，處 6 月以上 5 年以下有期徒刑。
施用第二級毒品者，處 3 年以下有期徒刑。